MOHAMED ABDELMOUMEN 3 ALLÉE BELLE CROIX 94200 IVRY-SUR-SEINE

www.mohamedabdelmoumen-cv.com

DEVELOPPEUR-SYMFONY



PRÉSENTATION:

Après plusieurs années d'expériences professionnelles, j'ai fait le choix de réorienter mon parcours vers les technologies du web.

Actuellement en cours de formation, je prends chaque jour, énormément de plaisir à apprendre et à répondre aux problématiques auxquelles je fais face, en écrivant des lignes de codes.

Moi !! Jeune apprenti du web, je suis prêt à partager toute mon énergie, mes idées et mes compétences en échange de quelques projets qui me rendront meilleur !!



FORMATION:

2016: Formation-développeur logiciel-M2I formation-paris XII.

2008: Ecole de vente Renault-Le plessis robinson (92).

2005-2006: Master 1-entreprenariat et pme-université paris XII. **2004-2005**: Licence Ressources humaines-université paris XII.

2002-2004 : BTS force de vente-lycée Darius Milhaud-le Kremlin-Bicêtre.

2002: Baccalauréat-le Kremlin-Bicêtre (94).



PARCOURS PROFESSIONNEL:

2009-2016: Société Commerciale Citroën.

Conseiller Commercial véhicules occasions.

Intégrer au sein d'une équipe commerciale, mon rôle est de :

- Vendre des véhicules d'occasions, des accessoires et des produits financiers.
- Animer l'équipe de vente en l'absence du chef des ventes.
- Former les nouveaux vendeurs.

Mes résultats :

- Réalisation de 150 à 230 commandes/an.
- Sensibilisation de l'équipe à l'importance de l'utilisation des supports Internet existant.
- Amélioration qualitative des annonces et mise à jour quotidienne des vitrines Internet.
- Augmentation du trafic et développement de la clientèle.

2007-2009 : Renault Réagroup.

Conseiller Commercial véhicules neufs.

TEL: + 33 652332565 | mohamedabdelmoumen@gmail.com



NIVEAU DE COMPETENCES :



<u>LÉGENDE DES COMPÉTENCES :</u>

CENTRE D'INTÉRÊTS :

Pratique sportive quotidienne (Cross-Training | Running).

Développement web.